# 请问以前月份计入管理费用-研发费的研发材料后来出售时的账务处理目录目录

提问人：kang77 时间：2019-01-04 10:23:33
一、请问以前月份计入管理费用-研发费的研发材料后来出售时的账务处理。
如 8 月份计入研发费用的材料费（小型电子设备，用于拆解零部件和分析测试性能） 1000 元，入账时：借：研发支出-费用化支出-材料 1000 贷：
银行存款 1000 。借：管理费用-研发费贷：研发支出-费用化支出。在 12月份时这个小型电子设备的零部件处置变卖 100 元。请问收款时账务处理哪种合理。
1 、借：银行存款 100
贷：营业外收入 86.21
贷：应交税费-应交增值税-销项税额（16% 税率）13.79 2 、、借：银行存款 100
贷：管理费用 86.21
贷：应交税费-应交增值税-销项税额（16% 税率）13.79 3 、借：银行存款 100
贷：研发支出-费用化支出 86.21
贷：应交税费-应交增值税-销项税额（16% 税率）13.79借：研发支出-费用化支出 86.21
贷：管理费用-研发费 86.21
二、请问以前月份计入研发支出-资本化支出的研发材料并结转无形资产，后来出售此用来研发的材料时的账务处理。如 8 月份计入研发支出-资本化支出-A 项目的材料费（小型电子设备，用于拆解零部件和分析测试性能）
1000 元，入账时：借：研发支出-资本化支出-材料 1000 贷：银行存款1000 。在 11 月时 A 项目的研发支出-资本化支出结转计入无形资产 600万元并于当月开始按 10 年摊销（每月摊销 5 万元）（包括在 8 月份计入的材料 1000 元）。在 12 月份时这个小型电子设备的零部件处置变卖 100元。请问收款时以下账务处理哪种合理。
4 、借：银行存款 100
贷：营业外收入 86.21
贷：应交税费-应交增值税-销项税额（16% 税率）13.79 5 、借：银行存款 100
贷：无形资产 100 不调整之前 11 月摊销额。
6 、借：银行存款 100
贷：无形资产 100 同时调整之前 11 月摊销额。
借：管理费用 -0.83 （ 100 元/10年/12 月）
贷：累计摊销 -0.83（ 100 元/10 年/12 月）
7 、借：银行存款 100
贷：管理费用 86.21
贷：应交税费-应交增值税-销项税额（16% 税率）13.79

回答人：chenyiwei
一、应采用你说的第 3 种做法。
二、应采用你说的第 5 种做法，后续各月摊销额应调整。

提问人：kang77 时间：2019-01-07 16:05:07
谢谢，对于第一种情况，如果是原来计入管理费用-办公费的东西，后来出售时采用一 1 、 2 的哪种处理更合适。

回答人：chenyiwei
一般此类金额不大，直接冲减管理费用即可。